【裁判字號】    97,消債抗,5
【裁判日期】    970923
【裁判案由】    更生事件
【裁判全文】
臺灣板橋地方法院民事裁定             97年度消債抗字第5號
抗  告  人  甲○○
                      樓
上列當事人因聲請更生事件，對於中華民國97年5 月15日日本院
97年度消債更字第89號裁定提起抗告，本院裁定如下：
    主  文
原裁定廢棄。
    理  由
一、抗告意旨略以：原法院以抗告人未曾以書面向最大債權銀行
    請求共同協商債務清償方案而協商不成立，有違協商前置原
    則，且無從補正，而駁回抗告人更生之聲請。惟查抗告人於
    聲請更生時有提出協商結果之無擔保債務還款計畫表格，以
    及向財團法人金融聯合徵信中心申請之債務清理條例前置協
    商專用債權人清冊，其上明顯註記：是否曾參與銀行公會債
    務協商：Y （是），目前狀態：毀諾，故抗告人已曾參與債
    務協商，僅因故而毀諾。抗告人前因遺失協商完成之協議書
    ，茲特向最大債權銀行取得完整協商文件資料，並提起抗告
    ，聲明：求為廢棄原裁定。
二、經查：本件抗告人聲請更生，於聲請狀第2 頁第5 點勾選「
    消費者債務清理條例施行前，曾依照中華民國銀行公會會員
    辦理消費金融案件無擔保債務協商機制與金融機構成立協商
    。」、「協商成立之金融機構名稱：國泰世華商業銀行股份
    有限公司」、「有不可歸責於己致履行顯有重大困難之事由
    與證據：聲請人為單親家庭撫育一子，月收入新台幣27,914
    元，要繳納合庫房貸6,000 元..... 合庫信貸10,480元及生
    活費用後所剩無幾，故無法每月支付整體協商8,106 元。」
    等項，並提出國泰世華銀行通知債務協商成功函及無擔保債
    務還款計劃書影本各1 件為證，據此可知抗告人係依消費者
    債務清理條例第151 條第5 項、第6 項規定，以其曾與金融
    機構協商成立，但因不可歸責於己之事由，致履行顯有重大
    困難而聲請更生。抗告人於抗告狀中補提財團法人金融聯合
    徵信中心當事人查詢個人資料（信用報告）回覆書，其上記
    載：是否曾參與銀行公會債務協商：Y （是），目前狀態：
    毀諾，並提出協商成立之協議書影本為證，益可證明抗告人
    曾與參與銀行公會債務協商成立，因毀諾而聲請更生。原法
    院未及查明，逕以抗告人未曾以書面向最大債權銀行請求共
    同協商債務清償方案而協商不成立，有違協商前置原則，聲
    請更生不合程式，且無從補正，而駁回抗告人更生之聲請，
    尚有未洽。抗告意旨指摘原裁定不當，求予廢棄，為有理由
    。爰由本院將原裁定廢棄，由原法院另為適當之處理。
三、據上論結，本件抗告為有理由，爰依消費者債務清理條例第
    15 條，民事訴訟法第492 條，裁定如主文。
中    華    民    國    97    年    9     月    23    日
                  民事第三庭  審判長法  官  朱耀平
                                    法  官  邱育佩
                                    法  官  許月珍
以上正本係照原本作成。
本裁定不得再抗告。
中    華    民    國    97    年    9     月    24    日
                                    書記官  劉昌明


司法院資訊處製作；財團法人民間司法改革基金會備份。
